臺灣屏東地方法院刑事裁定
111年度訴字第268號
公  訴  人  臺灣屏東地方檢察署檢察官
被      告  黃柏恩



選任辯護人  廖珮涵律師（法扶）
被      告  何瑞遠




選任辯護人
兼  聲請人  吳麗珠律師（法扶）
上列被告等因違反毒品危害防制條例案件，經檢察官提起公訴（
111年度偵字第2968號、111年度偵字第3228號、111年度偵字第4
023號），暨被告何瑞遠之辯護人聲請具保停止羈押，本院裁定
如下：
    主  文
黃柏恩自民國壹佰壹拾壹年玖月貳拾玖日起延長羈押貳月。
何瑞遠於提出新臺幣拾萬元之保證金後，准予停止羈押，並限制
住居於高雄市○○區○○路○號四樓，另禁止與黃柏恩、蔣宏杰、郭
智宏接觸。
    理  由
一、按羈押被告，偵查中不得逾2月，審判中不得逾3月。但有繼
    續羈押之必要者，得於期間未滿前，經法院依刑事訴訟法第
    101條或第101條之1之規定訊問被告後，以裁定延長之；延
    長羈押期間，審判中每次不得逾2月，刑事訴訟法第108條第
    1項、第5項分別定有明文。又按被告經法官訊問後，雖有第
    101條第1項或第101條之1第1項各款所定情形之一而無羈押
    之必要者，得逕命具保、責付或限制住居；被告及得為其輔
    佐人之人或辯護人，得隨時具保，向法院聲請停止羈押，刑
    事訴訟法第101條之2前段、第110條第1項分別定有明文。
二、本院於民國111年4月29日訊問被告黃柏恩、何瑞遠，並參酌
    卷證資料後，認被告黃柏恩、何瑞遠均涉犯毒品危害防制條
    例第4條第3項之販賣第三級毒品罪之嫌疑均重大，所犯均為
    最輕本刑七年以上之重罪，被告黃柏恩居無定所，故有事實
    足認有逃亡之虞之羈押原因；另證人即共同被告郭智宏及蔣
    宏杰均未在監押，自有事實足認被告何瑞遠有勾串共犯或證
    人之虞之羈押原因，權衡被告黃柏恩、何瑞遠涉案期間、規
    模、擔任角色、對社會危害程度、國家司法權有效行使，及
    其等人身自由受限制之程度，若命具保或限制住居之手段，
    尚不足以確保後續審判之進行，而有羈押之必要，均依刑事
    訴訟法第101條第1項第3款之規定，被告何瑞遠則另有刑事
    訴訟法第101條第1項第2款所定之羈押原因，均自111年4月2
    9日起予以羈押3月，且為避免被告何瑞遠勾串共犯或證人，
    並禁止接見通信，被告黃柏恩、何瑞遠另於111年7月29日經
    延長羈押2月在案。
三、茲羈押期間將於111年9月28日屆滿，經本院訊問被告黃柏恩
    、何瑞遠，通知其等辯護人到庭陳述意見，並審酌本案相關
    卷證資料，就延長羈押與否之判斷，析述如下：
　㈠被告黃柏恩部分：
　　本院認被告黃柏恩涉犯販賣第三級毒品罪之嫌疑重大，又衡
    以被告黃柏恩所犯之罪，均為最輕本刑七年以上之重罪，刑
    度甚重，恆常伴有逃亡之高度可能，此乃趨吉避凶、脫免刑
    責、不甘受罰之基本人性，是以被告黃柏恩仍有刑事訴訟法
    第101條第1項第3款所定之羈押原因，當可認定。復考量被
    告黃柏恩所涉毒品危害防制條例第4條第3項販賣第三級毒品
    罪，危害社會治安甚鉅，經權衡國家刑事司法權之有效行使
    、社會秩序及公共利益、被告黃柏恩人身自由之私益及防禦
    權受限制之程度，本院認若僅以具保、責付或限制住居等侵
    害較小之手段，不足以祛除被告黃柏恩逃亡之疑慮，無從達
    到與羈押等同之實效，難以確保本案將來刑事審判及執行程
    序之順利進行，是依目前訴訟進行程度，尚有繼續羈押被告
    黃柏恩之必要，爰裁定自111年9月29日起延長羈押2月。
  ㈡被告何瑞遠部分：
　  本院認被告何瑞遠涉犯販賣第三級毒品罪之嫌疑重大，又衡
    以被告何瑞遠所犯之罪，均為最輕本刑七年以上之重罪，刑
    度甚重，恆常伴有逃亡之高度可能，此乃趨吉避凶、脫免刑
    責、不甘受罰之基本人性，是以被告何瑞遠仍有刑事訴訟法
    第101條第1項第3款所定之羈押原因，而被告何瑞遠否認犯
    行，另有刑事訴訟法第101條第1項第2款所定之羈押原因，
    當可認定。另被告何瑞遠之辯護人於同年9月20日訊問時言
    詞聲請具保停止羈押，本院審酌被告何瑞遠雖否認犯行，惟
    起訴意旨認被告何瑞遠於本案販賣第三級毒品犯行中擔任之
    角色並非實際出面為交易之人，亦非幕後主使及毒品提供者
    ，而僅係居間轉交毒品之人，犯罪情節相較於被告黃柏恩，
    實較輕微，復衡量羈押對其人身自由之限制程度及司法權有
    效行使此國家法益之維護，本院認於考量被告何瑞遠所涉罪
    名及犯罪情節對於國家社會治安影響之程度及被告何瑞遠家
    庭生活經濟狀況後，酌以相當之金額准許被告何瑞遠具保，
    予以限制住居等處分，並禁止與相關證人接觸，應足對其形
    成相當之心理約束力，以確保後續刑事程序順利進行，而無
    繼續羈押之必要，爰准予被告何瑞遠於提出新臺幣10萬元後
    ，停止羈押，並限制住居於其居所地即高雄市○○區○○路0號4
    樓，另禁止與其他本案證人即共同被告黃柏恩、蔣宏杰、郭
    智宏接觸。又倘被告何瑞遠於停止羈押期間，無故不依期到
    庭或違反前揭應遵守事項，或於停止羈押期間再犯他罪，依
    刑事訴訟法第117條第1項第1款至第3款規定，此係本院得命
    再執行羈押之事由，附此敘明。
四、依刑事訴訟法第108條第1項、第2項、第5項、第121條第1項
    、第110條第1項、第111條第1項、第220條，裁定如主文。
中　　華　　民　　國　　111 　年　　9　　月　　21　　日
                  刑事第四庭　審判長法　官  林鈴淑
                                    法  官  陳政揚
                                    法  官  蕭筠蓉
以上正本證明與原本無異。
如不服本裁定應於收受送達後五日內向本院提出抗告書狀敘述抗
告之理由抗告於台灣高等法院高雄分院。
中　　華　　民　　國　　111 　年　　9 　　月　　23　　日
                                    書記官  林依靜